vi: Loại tủ: Tủ bartop; Có thể gập lại; Lốp bơm hơi; Trò chơi điện tử mini arcade; Mặt bàn thu nhỏ; Nhiều người chơi; Bệ; Một người chơi; Ngồi; Đứng; Trên mặt bàn; Thẳng đứng; Thực tế ảo; Treo tường; Khác
de: Schranktyp: Bartop; Klappbar; Aufblasbar; Mini-Spielautomat; Miniatur-Tischgerät; Multiplayer; Sockel; Einzelspieler; Sitzend; Stehend; Tischgerät; Aufrecht; Virtuelle Realität; Wandmontage; Sonstiges
da: Skabstype: Bartop; Sammenfoldelig; Oppustelig; Mini arkade; Miniaturebordplade; Multi-player; Pedestal; Single-player; Sid-ned; Stå-op; Bordplade; Oprejst; Virtual Reality; Vægmonteret; Andet
pl: Typ szafki: Bartop; Składane; Nadmuchiwana; Mini arcade; Miniaturowy blat; Wielu graczy; Cokół; Jeden gracz; Narada; Stand-up; Blat stołu; Prosto; Wirtualna rzeczywistość; Montowany na ścianie; Inne
tr: Dolap Tipi: Bar üstü; Katlanabilir; Şişirilebilir; Mini atari salonu; Minyatür masa üstü; Çok oyunculu; Taban; Tek oyunculu; Oturaklı; Oturaksız; Masaüstü; Dik; Sanal gerçeklik; Duvara monte; Diğer
pt-PT: Tipo de máquina: De mesa; Dobrável; Insuflável; Mini arcade; De mesa mini; Multijogador; Pedestal; Um jogador; Com assento; Em pé; Tampo de mesa; Reto; Realidade virtual; Com suporte de parede; Outro
hr-HR: Vrsta arkadnog kabineta: Barski; Sklopivi; Na napuhavanje; Mini arkada; Minijaturna stolna ploča; Više igrača; Postolje; Jedan igrač; Sjedeći; Stojeći; Stolna ploča; Uspravni; Virtualna stvarnost; Zidni; Ostalo
lt-LT: Korpuso tipas: Stalinis; Sulankstomas; Pripučiamas; Mini arkadinis; Miniatiūrinis stalinis; Kelių žaidėjų; Statomas ant pakylos; Vieno žaidėjo; Prisėdamas; Stovimas; Tvirtinamas ant stalo; Vertikalus; Virtuali realybė; Sieninis; Kita
bg-BG: Тип слот машина: Барплот; Сгъваем; Надуваем; Мини игрална зала; Миниатюрен плот; Много играчи; Пиедестал; Игри за един играч; Sit-down; Стоящ; Плот за маса; Изправен; Виртуална реалност; Стенен монтаж; Други
sk-SK: Typ pracovne: Barový pult; Skladací; Nafukovací; Mini arkáda; Miniatúrna stolová doska; Hra pre viacerých hráčov; Podstavec; Pre jedného hráča; Na sedenie; Stojaca; Stolová doska; Vzpriamený; Virtuálna realita; Nástenný; Iné
nl: Kasttype: Bartop; Inklapbaar; Opblaasbaar; Mini-arcade; Miniatuur tafelblad; Multi-speler; Voetstuk; Single player; Zitten; Staand; Tafelblad; Rechtop; Virtual reality; Wandbevestiging; Andere
zh-CN: 储藏柜类型: 吧台顶; 折叠式; 膨胀; 迷你街机; 微型桌面; 多人游戏; 基座; 单人; 坐式; 站式; 桌面; 直立; 虚拟现实; 壁挂式; 其他
ro-RO: Tip carcasă: Bartop; Pliabil; Gonflabil; Mini arcade; Miniatură pentru masă; Mai mulți jucători; Piedestal; Un singur jucător; Cu scaun; Fără scaun; Pentru masă; Vertical; Realitate virtuală; De perete; Altele
es: Tipo de gabinete: Barra superior; Plegable; Inflable; Arcade miniatura; Arcade miniatura de mesa; Multijugador; Pedestal; Un jugador; Sentado; De pie; Sobremesa; Vertical; Realidad virtual; Montaje en pared; Otros
ko: 캐비닛 유형: 바탑; 접이식; 공기주입식; 미니 아케이드; 미니어처 테이블탑; 멀티플레이어; 페데스탈; 싱글플레이어; 싯다운; 스탠드업; 테이블탑; 업라이트; 가상현실; 벽걸이형; 기타
pt-BR: Tipo de gabinete: Bartop; Dobrável; Inflável; Mini-arcade; Mesa miniatura; Multijogador; Pedestal; Para uma pessoa; Com assento; Sem assento; Tampo de mesa; De pé; Realidade virtual; Montado na parede; Outro
el: Τύπος ντουλαπιού: Επιφάνειας μπαρ; Αναδιπλούμενο; Φουσκωτή; Μίνι ηλεκτρονικό παιχνίδι; Επιτραπέζια μινιατούρα; Πολλών παικτών; Βάθρο; Ενός παίκτη; Καθιστό; Κατακόρυφο; Επιτραπέζια; Όρθιο; Εικονική πραγματικότητα; Επιτοίχια; Άλλο
fi: Kaappityyppi: Bartop; Taitettava; Täytettävä; Mini arcade; Miniature tabletop; Moninpeli; Jalusta; Yksinpeli; Istuttava; Seisottava; Pöydällä pidettävä; Pystyasento; Virtuaalitodellisuus; Seinään kiinnitettävä; Muu
th: ประเภทตู้: บาร์ท็อป; แบบพับได้; เติมลม; มินิอาร์เคด; ขนาดเล็กวางของด้านบนได้; ผู้เล่นหลายคน; แท่น; ผู้เล่นคนเดียว; แบบนั่ง; แบบยืน; วางของได้; ตั้งตรง; ความจริงเสมือน; ยึดกับผนัง; อื่นๆ
ja: キャビネットタイプ: バートップ; 折りたたみ式; インフレータブル; ミニアーケード; ミニチュア卓上; マルチプレイヤー; 台座; シングルプレイヤー; シットダウン; スタンドアップ; 卓上; アップライト; バーチャルリアリティ; ウォールマウント; その他
en: Cabinet type: Bartop; Foldable; Inflatable; Mini arcade; Miniature tabletop; Multi-player; Pedestal; Single-player; Sit-down; Stand-up; Tabletop; Upright; Virtual reality; Wall-mounted; Other
it: Tipo di cabinato: Bartop; Pieghevole; Gonfiabile; Mini sala giochi; Piano da tavolo in miniatura; Multigiocatore; Piedistallo; Giocatore singolo; Con seduta; In piedi; Da tavolo; In piedi; Realtà virtuale; Montato a parete; Altro
ru: Тип игрового автомата: Барная стойка; Складной; Надувной; Мини-аркада; Миниатюрная настольная; Многопользовательский; Пьедестал; Однопользовательский; Сидя; Стоя; Настольный; Вертикальный; Виртуальная реальность; Настенный; Другое
sv: Skåptyp: Bartop; Vikbar; Uppblåsbar; Miniarkad; Miniatyrbordsskiva; Flerspelarläge; Pedestal; Enspelarläge; Sitt ner; Stå upp; Bordsskiva; Upprätt; Virtuell verklighet; Väggmonterad; Övrigt
cs: Typ skříně: Na stůl; Skládací; Nafukovací; Mini arkáda; Miniaturní stůl; Hra pro více hráčů; Podstavec; Pro jednoho hráče; Se sezením; Pro stání; Deska stolu; Vertikální; Virtuální realita; Montáž na stěnu; Jiné
nb: Type skap: Bartop; Sammenleggbar; Oppblåsbar; Miniarkade; Miniatyrbordplate; Flerspiller; Sokkel; Enspiller; Sitt ned; Stå opp; Bordplate; Oppreist; Virtuell virkelighet; Veggfeste; Annet
sl-SI: Vrsta ohišja igralnega avtomata: Namizni; Zložljivo; Napihljiva; Mini arkadni; Miniaturni ploskejši namizni; Več igralcev; S podstavkom; Eden igralec; Manjši namizni; Samostoječ; Ploskejši namizni; Pokončen; Virtualna resničnost; Montaža na steno; Drugo
hu: Szekrény típusa: Bárpult; Összecsukható; Felfújható; Mini arcade; Miniatűr asztallap; Több játékos; Talapzat; Egy játékos; Ülő; Álló; Asztali; Függőleges; Virtuális valóság; Falra szerelhető; Egyéb
zh-TW: 櫃型: 復古遊戲機; 可折疊; 充氣式; 迷你街機; 手辦; 多人遊戲; 底座; 單人玩家; 坐式; 站立式; 桌上型; 直立; 虛擬實境; 壁掛式; 其他
fr: Type de borne: Bartop; Pliable; Gonflable; Mini-arcade; Plateau miniature; Multijoueur; Piédestal; Joueur unique; Assis; Debout; De table; Vertical; Réalité virtuelle; Support mural; Autre